臺灣嘉義地方法院民事裁定
110年度嘉簡調字第12號
聲  請  人  台新國際商業銀行股份有限公司

法定代理人  尚瑞強  
相  對  人  邱文聖    住○○市○○區○○○路000巷0弄0號                          0樓

            邱**    
上列當事人間聲請調解事件，本院裁定如下：
    主  文
聲請駁回。
聲請程序費用由聲請人負擔。
    理  由
一、法院認調解之聲請有依法律關係之性質、當事人之狀況或其
    他情事可認為不能調解或顯無調解必要或調解顯無成立之望
    者，得逕以裁定駁回之，民事訴訟法第406 條第1 項第1 款
    定有明文。
二、聲請意旨略以：相對人邱文聖為聲請人之債務人，尚欠新臺
    幣253,476元及利息未清償。相對人邱文聖為避免遭強制執
    行，將名下所有坐落嘉義縣○○鄉○○段○○○段000地號及同段81
    2地號土地（下合稱系爭土地）於民國95年10月11日以贈與
    為登記原因，辦理所有權移轉登記與其家人即相對人邱**所
    有，其等移轉系爭土地所有權之行為，顯已侵害聲請人債權
    之實現。為此，聲請人得依民法第244 條行使撤銷權請求相
    對人邱**應將系爭土地，登記日期95年10月11日以贈與為原
    因所為之所有權移轉登記予以塗銷，回復登記予相對人邱文
    聖所有，為此聲請調解等語。
三、債務人所為之無償行為，有害及債權者，債權人得聲請法院
    撤銷之；債務人所為之有償行為，於行為時明知有損害於債
    權人之權利者，以受益人於受益時亦知其情事者為限，債權
    人得聲請法院撤銷之，民法第244 條第1 項、第2 項固有明
    文。惟前條撤銷權，自債權人知有撤銷原因時起，1 年間不
    行使，或自行為時起，經過10年而消滅，民法第245 條亦有
    明定。該項法定期間為除斥期間，其期間經過時權利即告消
    滅。此項除斥期間有無經過，縱未經當事人主張或抗辯，法
    院亦應先為調查認定，以為判斷之依據（最高法院91年度台
    上字第2312號裁判意旨參照）。查系爭土地辦理所有權移轉
    登記日期為95年10月11日，而聲請人係於110 年1月6日始向
    本院聲請調解提出上開請求，此有民事聲請調解狀上本院收
    文章戳足憑，故聲請人主張撤銷之法律關係，顯已逾10年之
    除斥期間而告消滅，聲請人之撤銷權既已不存在，應認不能
    調解，揆諸首揭說明，爰以裁定駁回本件調解之聲請。
四、依民事訴訟法第406 條第1 項第1 款、第95條、第78條裁定
    如主文。 　
中　　華　　民　　國　　110 　年　　1 　　月　　11　　日
                  臺灣嘉義地方法院嘉義簡易庭
                                  法　官　羅紫庭
以上正本係照原本作成。
如不服本裁定，應於送達後10日內，向本院提出抗告狀並表明抗
告理由，如於本裁定宣示後送達前提起抗告者，應於裁定送達後
10日內補提抗告理由書（須附繕本）。
中　　華　　民　　國　　110 　年　　1 　　月　　11　　日
　　　　　　　　　　　　          書記官　葉昱琳